臺灣屏東地方法院刑事判決　　　　　　　 95年度訴字第512號
公　訴　人　臺灣屏東地方法院檢察署檢察官
被　　　告　丁○○
　　　　　　　　　　號（
選任辯護人　陳世明律師
被　　　告　丙○○
　　　　　　　　　　（現於臺灣屏東監獄竹田分監執行中）
指定辯護人　本院公設辯護人乙○○
上列被告因違反槍砲彈藥刀械管制條例案件，經檢察官提起公訴
（95年度偵字第2846號），本院判決如下：
    主  文
丁○○共同販賣可發射子彈具有殺傷力之改造手槍，處有期徒刑
伍年拾月，併科罰金新臺幣拾萬元，罰金如易服勞役，以新臺幣
壹仟元折算壹日。未扣案之仿WALTHER 廠PPK/S 型改造手槍、仿
BERETTA 廠92FS型改造手槍及扣案之仿BERETTA 廠84型半自動改
造手槍各壹枝（槍枝管制編號0000000000）均沒收。
丙○○共同販賣可發射子彈具有殺傷力之改造手槍，累犯，處有
期徒刑伍年肆月，併科罰金新臺幣伍萬元，罰金如易服勞役，以
新臺幣壹仟元折算壹日。未扣案之仿BERETTA 廠92FS型改造手槍
壹枝沒收。
    事  實
一、丙○○前於民國84年間因殺人未遂案件，經本院以85年度訴
    字第72號判決判處有期徒刑3 年確定；復於85年間因違反槍
    砲彈藥刀械管制條例案件，經本院以85年度易字第1722號判
    決判處應執行有期徒刑1 年6 月確定，上開2 罪經本院以86
    年度聲字第467 號裁定應執行有期徒刑4 年6 月；再於86年
    間因竊盜案件，經本院以86年度易字第483 號判決判處有期
    徒刑5 月確定；又於同年間因違反麻醉藥品管理條例案件，
    經本院以86年度易字第810 號判決判處有期徒刑4 月確定，
    上開各徒刑經併執行，自85年12月3 日起入監服刑，迄87年
    11月10日因縮短刑期假釋出監，嗣於89年間另因竊盜案件，
    經本院以89年度易字第415 號判決判處有期徒刑6 月確定，
    上開假釋因而遭撤銷，並與上開竊盜案件併執行，再於89年
    8 月29日入監服刑，迄93年9 月3 日因縮短刑期假釋出監，
    而於93年11月22日縮刑期滿未經撤銷假釋以視為執行完畢論
    。
二、丁○○明知未經主管機關許可不得持有、製造、販賣槍枝，
    先於94年初某日，在屏東縣屏東市瑞光夜市內，分別購入3
    枝模型玩具手槍（分別為仿WALTHER 廠PPK/S 型、仿BERETT
    A 廠92FS型及84型）及金屬槍管後，竟為籌措生活費用，遂
    生販賣具有殺傷力之改造手槍以營利之犯意，在屏東縣內埔
    鄉○○村○○街329 巷1 之1 號住處內，以換裝金屬槍管之
    方式，接續將上開3 枝模型玩具手槍製造成具殺傷力之手槍
    。改造完成後，丁○○遂告知丙○○缺錢使用，丙○○即意
    圖營利而生與丁○○共同販賣槍枝之犯意聯絡，丁○○經由
    丙○○之居間介紹，於94年5 月間某日約22時許，在屏東縣
    內埔鄉○○路「內埔保齡球館」後方，將上開其中一枝仿
    BERETTA 廠92FS型之改造手槍以新臺幣（下同）3 萬元之價
    格，販賣與甲○○，丙○○並從中獲取2 千元介紹費之利得
    （另丁○○所製造上開其中一枝仿WALTHER 廠PPK/S 型改造
    手槍與丙○○所涉共同販賣與姓名年籍不詳之成年男子部分
    ，爰不另為無罪之諭知，理由詳如後述）。嗣於95年4 月28
    日14時10分許，在丁○○之上開住處內，為警持法院所核發
    之搜索票執行搜索，因而查扣丁○○所製造之仿BERETTA 廠
    84型半自動改造手槍1 枝（含彈匣）、槍管（即槍枝滑套）
    1 枝、老虎鉗、尖嘴鉗、鋼鋸各1 枝、銼刀1 把、彈簧1 條
    ，始悉上情。
    理  由
甲、程序方面
一、按被告以外之人於審判外之言詞或書面陳述，除法律有規定
    者外，不得作為證據；次按被告以外之人於偵查中向檢察官
    所為之陳述，除顯有不可信之情況者外，得為證據；又被告
    以外之人於審判外之陳述，雖不符前4 條之規定，而經當事
    人於審判程序同意作為證據，法院審酌該言詞陳述或書面陳
    述作成時之情況，認為適當者，亦得為證據。當事人、代理
    人或辯護人於法院調查證據時，知有第159 條第1 項不得為
    證據之情形，而未於言詞辯論終結前聲明異議者，視為有前
    項之同意，刑事訴訟法第159 條第1 項、第159 條之1 第2
    項、第159 條之5 分別定有明文。查本件證人甲○○於偵訊
    中證述內容，依卷證所示，其作成狀態，並無違背其個人意
    思而為陳述，或其他違法取供之情形，且證人甲○○經具結
    在案，被告、辯護人對此部分所述，於本院審理時亦不爭執
    其證據能力及真實性，足認並無顯不可信之情況，依前述同
    法第159 條之1 第2 項規定，自有證據能力。
二、又按被告以外之人於檢察事務官、司法警察官或司法警察調
    查中所為之陳述，與審判中不符時，其先前之陳述具有較可
    信之特別情況，且為證明犯罪事實存否所必要者，得為證據
    ，經查證人甲○○與證人即共同被告丁○○於警詢時之證述
    ，依其記載內容，係採取一問一答方式，且上開證人於警詢
    時之供述較接近案發時點，記憶應較為清晰，可信性甚高，
    而當時未直接面對被告，上開證人當時心理較為篤定，壓力
    較小，較有可能據實陳述，況觀以上開證人於警詢、偵查所
    為證述之內容，其對基本事實之證述始終一致，是上開證人
    之警詢筆錄具有可信之特別情況，而上開證人其警詢筆錄，
    基於發見真實之需求，並有重要關係，而為證明犯罪事實之
    存否並有必要，本院斟酌上開供述證據之取得過程並無瑕疵
    ，且與本案待證事實間具有相當之關聯性，以之為本案證據
    尚無不當，是揆諸前揭說明，證人甲○○、丁○○上開警詢
    之陳述，本院認符合刑事訴訟法第159 條之2 之情形認有證
    據能力。
乙、實體方面
一、被告丁○○部分
  (一)上開犯罪事實，訊據被告丁○○於警詢、偵訊及本院審理時
    均坦承不諱（見95年度偵字第2846號偵查卷第5 頁、第6 頁
    、第18頁至第20頁、本院卷第23頁、第24頁、第45頁），其
    中就改造之仿BERETTA 廠92FS型改造手槍1 枝，係於94年5
    月間某日在屏東縣內埔鄉內埔保齡球館後方販賣與甲○○等
    情，業據被告供承明確（見本院卷第24頁、警卷第15頁）並
    有證人甲○○於偵訊時具結證稱：於去年5 、6 月間在內埔
    保齡球館，丁○○與綽號「瓜瓜」的丙○○找我，丙○○說
    缺錢用，他們有1 把槍要抵給我，我給他們3 萬元，如果3
    萬元沒有還，這把槍就算是我的。…第一次我先拿1 萬5 千
    元，隔了一、兩個月再給他們8 千元，最後差3 千元沒有給
    他們等語明確（見95年度偵字第2846號偵查卷第47頁），核
    與證人甲○○於警詢、本院審理時證述大致相符，雖被告丁○○嗣後於本院審理時翻異前詞，改稱：伊賣給甲○○之時
    間係94年10月間，且所販賣之槍枝口徑為8.5 釐米並非9 釐
    米云云，然就販賣與甲○○改造手槍之基本事實（如地點、
    買賣價金、交付方式等）均與證人甲○○所述相符，則被告
    丁○○自白將仿BERETTA 廠92型之改造手槍販賣與甲○○等
    情，應堪認定，而被告丁○○上開辯詞，顯係迴護同案被告
    丙○○之詞，委無足採。又被告丁○○於本院審理時供承：
    上開3 把槍係以換裝槍管之同一方式改造，雖在不同時間購
    買模型玩具手槍及換裝之槍管，但均在瑞光夜市同一家店內
    所購買等語明確（見本院卷第169 頁背面），又於被告丁○○家中扣得之仿BERETTA 廠84型改造手槍，經送內政部警政
    署刑事警察局以性能檢驗法鑑定結果，認係由仿BERETTA 廠
    84型半自動手槍製造之槍枝換裝土造金屬槍管而成之改造手
    槍，機械性能良好，可供擊發適用子彈使用，認具殺傷力，
    此有內政部警政署刑事警察局95年6 月5 日刑鑑字第095007
    1816號槍彈鑑定書1 份在卷可按（見95年度偵字第2846號偵
    查卷第62頁至第64頁），是就被告丁○○製造3 枝改造手槍
    及販賣其中1 枝改造手槍與甲○○等犯行明確，應堪認定。
  (二)雖辯護人以證人甲○○繫屬於臺灣高等法院高雄分院95年度
    上訴字第757號刑事案件所扣案之改造手槍，並非被告丁○○所販賣之改造手槍，而被告丁○○所販賣與甲○○之改造
    手槍因未扣案，無法認定是否具有殺傷力等語為被告辯護，
    惟查，上開刑事案件扣案之仿BERETTA 廠92FS型改造手槍，
    經送內政部警察局刑事警察局鑑定結果，認係車通金屬槍管
    內阻鐵改造而成之改造手槍，此有本院調閱上開刑事卷宗之
    內政部警政署刑事警察局94年8 月15日刑鑑字第0940111933
    號槍彈鑑定書1 份在卷可按（見內警刑字第0940011916號卷
    第17頁），則上開高院扣案之改造手槍之改造手法顯係與被
    告供承之改造方式有違；又被告丁○○於本院調取上開刑事
    案件扣案之仿BERETTA 廠92FS型改造手槍提示令其辨認時，
    被告丁○○以調取之改造手槍之槍管與其所販售甲○○之手
    槍槍管口徑不同，且槍枝顏色不同、握柄材質不同等情狀，
    認向臺灣高等法院高雄分院調取之改造手槍並非其所交付與
    甲○○之改造手槍，足堪認定於臺灣高等法院高雄分院扣案
    之上開改造手槍確非被告丁○○所交付與甲○○之改造手槍
    。然被告丁○○所販賣與甲○○之改造手槍雖未扣案，惟經
    被告丁○○自白其型式係仿BERETTA 廠92型改造手槍，且其
    3 枝槍枝改造手法均係以換裝槍管之方式為之，均向同一店
    家所購得之槍枝及槍管，改裝後均曾試射過，性能尚可等語
    明確（見本院卷第24頁、第168 頁背面、內警刑字第
    0950004041號卷第16頁），佐以於被告丁○○家中扣得之改
    造手槍，如前所述，認具殺傷力之鑑定結果，是被告丁○○
    所改造之3 枝模型玩具手槍，既槍枝、槍管來源及改造手法
    相同，又經被告自行試射過，其一改造手槍又經鑑定認具殺
    傷力無訛，則上開3 枝模型玩具手槍應均可認定具殺傷力。
    況衡諸常情，槍枝之查緝甚為嚴格，甲○○何以甘冒觸法之
    風險，並以高達3 萬元之價格向被告丁○○購買不具殺傷力
    或不能擊發之玩具手槍，是辯護人所辯委無足採。
  (三)綜上所述，就被告丁○○之上開犯行，事證明確，堪以認定
    。
二、被告丙○○部分（就與被告丁○○共同販賣改造手槍與甲○○之犯行）
  　此部分之犯罪事實，訊據被告丙○○均矢口否認有何共同販
    賣改造手槍之犯行，辯稱：伊只是介紹甲○○給丁○○認識
    借錢，但沒有談到槍枝的事云云，惟查：
  (一)上開犯罪事實，業據證人即同案被告丁○○於本院審理時證
    述：因為我沒有錢給小孩繳學費，所以才要賣槍，因為賣槍
    沒有管道，所以透過丙○○介紹才販賣給甲○○，見面後，
    是由丙○○先和甲○○講話，後來我跟甲○○講好後約10分
    鐘再拿槍給他，因為我跟丙○○在外面講說我要拿現金，然
    後拿到錢後，我給丙○○2 千元當介紹費，當天我拿了1 萬
    2 千元至1 萬3 千元之間等語明確（見本院卷第126 頁至第
    128 頁），核與證人甲○○於警詢時證述：「是綽號「刮刮
    」（瓜瓜）的丙○○帶丁○○來介紹給我認識的，丙○○當
    我面前說：『丁○○現與他太太離婚，現缺錢用，他有1 把
    改造手槍要賣，你是否要買』，我說先看槍再說，丙○○與
    丁○○二人就立即騎機車離開約20分鐘後又返回該處，丁○○將1 只手提包打開拿出1 把改造手槍交給我看，我檢視該
    把改造手槍後，當面問丁○○，該把改造手槍要賣多少錢？
    丁○○當場開價要新臺幣3 萬元，我沒有殺價當場先給丁○○新臺幣1 萬5 千元，丁○○就把該把改造手槍交給我後，
    二人即騎機車離開。」、偵訊時證述：「在去年5 、6 月間
    在內埔的保齡球館，丁○○和綽號『瓜瓜』的丙○○找我，
    是他們打電話約我，丙○○說他們缺錢用，他們有一把槍要
    抵給我，我給他們3 萬元，如果他們3 萬元沒有還，這把槍
    就就算是我的。」等語相符（見95年度偵字第2846號偵查卷
    第26頁、第46頁），則被告丙○○仲介被告丁○○與甲○○
    認識並販賣改造手槍，而從中賺取2 千元之利得等情已臻明
    確。
  (二)又依證人甲○○於本院審理中之證述：「是丙○○先開口說
    丁○○要用到錢，我說又不認識他，而且借錢給他我又賺不
    到什麼，丁○○就說他那邊有1 把槍抵給我好不好，……我
    第1 次錢是直接在內埔保齡球館那邊還沒有拿到槍枝之前就
    直接拿給丙○○。」（見本院卷第124 頁）及證人丁○○於
    本院審理中之證述：「因為我當時還不認識甲○○，所以不
    可能跟他講話，…我沒有其他管道可以販賣槍枝，敢跟甲○○交易是因為是跟丙○○介紹的，所以我比較不怕他是警方
    的臥底。」（見本院卷第127 頁、第128 頁）等語以析，在
    此種高度風險之違禁物買賣情形，本應有足夠之信賴基礎，
    雙方始有達成合意之可能，是甲○○及丁○○均係繫於與丙○○之信任關係，方成立買賣之合意，且被告丙○○亦先與
    甲○○洽談買賣改造手槍之事宜，嗣後甲○○亦先交付1 萬
    5 千元之價金與被告丙○○轉交被告丁○○，而丙○○亦從
    中獲取2 千元之介紹費，足徵被告丙○○與被告丁○○有共
    同販賣改造手槍之犯意聯絡，而被告丙○○亦從中獲取不法
    利益，足徵被告丙○○已實際參與販賣改造手槍之構成要件
    之行為至明。
  (三)至辯護人雖以證人甲○○於本院審理中就販賣時間、價金交
    付之次數、金額及間隔時間與警詢、偵訊時供述不一，而認
    證人甲○○所言不實在，惟查，證人丁○○於警詢、偵訊及
    本院審理時均供承係販賣改造手槍與甲○○，復有證人甲○○於本院審理時證述：未約定如何還錢等語明確（見本院卷
    第120 頁），是倘果為質押借款，竟然未言及如何還款，況
    丁○○與甲○○原為不相識之人，故證人甲○○於本院審理
    時改稱以借款等語，應係避重就輕之詞，要非可採，被告丁○○係以販出改造手槍而非質押等情應屬信而有徵，是尚難
    以證人甲○○嗣後翻異之證述，遽而對被告丙○○為有利之
    認定。
  (四)從而，被告丙○○與被告丁○○共同販賣仿BERETTA 廠92型
    改造手槍1枝之犯行明確，應堪認定。
丙、論罪科刑
一、按修正後刑法第2 條第1 項規定：「行為後法律有變更者，
    適用行為時之法律。但行為後之法律有利於行為人者，適用
    最有利於行為人之法律」。查被告行為後，刑法第33條第5
    款修正規定「罰金：新臺幣一千元以上，以百元計算之。」
    ，與修正前刑法第33條第5 款規定「罰金：一元以上。」不
    同，比較新舊法結果，就槍砲彈藥刀械管制條例第12條第4
    項、第13條第4 項之併科罰金刑部分，自以修正前刑法所定
    罰金刑之下限較有利於行為人。再按被告行為後，刑法第55
    條後段之牽連犯規定亦於94年1 月7 日經刪除，並於95年7
    月1 日生效。是於新法修正施行後，被告丁○○本件所為製
    造具殺傷力之改造手槍及販賣改造手槍犯行，即須分論併罰
    ，是應以修正前刑法第55條後段牽連犯之規定較有利於行為
    人。綜上所述，參酌最高法院95年5 月23日刑事庭第8 次會
    議決議，比較新舊法時應就罪刑有關之共犯、未遂犯、想像
    競合犯、牽連犯、連續犯、結合犯，以及累犯加重、自首減
    輕暨其他法定加減原因（如身分加減）與加減比例等一切情
    形，本於統一性及整體性原則，綜其全部罪刑之結果而為比
    較。本件綜合比較結果，應認依修正前刑法對被告較為有利
    ，是應一體適用修正前刑法即行為時刑法。
二、核被告丁○○所為，係犯槍砲彈藥刀械管制條例第8 條第1
    項之未經許可製造其他可發射子彈具有殺傷力之改造手槍罪
    及未經許可販賣其他可發射子彈具有殺傷力之改造手槍罪。
    核被告丙○○所為，係犯槍砲彈藥刀械管制條例第8 條第1
    項之未經許可販賣其他可發射子彈具有殺傷力之改造手槍罪
    。被告丁○○與被告丙○○就上開販賣具殺傷力之改造手槍
    與甲○○之犯行，有犯意聯絡及行為分擔，均為共同正犯（
    關於刑法第28條規定，此次修正僅將條文文字「共同實施犯
    罪」修正為「共同實行犯罪」，對被告而言，並無有利或不
    利之問題，故無庸為新舊法之比較）。被告丁○○製造、販
    賣改造手槍，其持有槍枝之低度行為，分別為製造或販賣之
    高度行為所吸收，不另論以持有罪。再被告丁○○本於接續
    犯意，在其住處以換裝槍管之方式，將3 枝模型玩具手槍製
    造成具有殺傷力之改造手槍，屬實質上之一罪，應僅論以製
    造有殺傷力之改造手槍罪為足。又被告丁○○製造槍枝之行
    為係為販賣改造槍枝之用，此業據被告丁○○於警詢中供承
    明確（見內警刑字第0950004041號卷第14頁），是被告丁○○製造槍枝之行為與販賣改造槍枝之行為，有方法結果之牽
    連關係，應從情節較重之販賣行為論科。查被告丙○○前於
    84年間因殺人未遂案件，經本院以85年度訴字第72號判決判
    處有期徒刑3 年確定；復於85年間因違反槍砲彈藥刀械管制
    條例案件，經本院以85年度易字第1722號判決判處應執行有
    期徒刑1 年6 月確定，上開2 罪經本院以86年度聲字第467
    號裁定應執行有期徒刑4 年6 月；再於86年間因竊盜案件，
    經本院以86年度易字第483 號判決判處有期徒刑5 月確定；
    又於同年間因違反麻醉藥品管理條例案件，經本院以86年度
    易字第810 號判決判處有期徒刑4 月確定，上開各徒刑經併
    執行，自85年12月3 日起入監服刑，迄87年11月10日因縮短
    刑期假釋出監，嗣於89年間另因竊盜案件，經本院以89年度
    易字第415 號判決判處有期徒刑6 月確定，上開假釋因而遭
    撤銷，並與上開竊盜案件併執行，再於89年8 月29日入監服
    刑，迄93年9 月3 日因縮短刑期假釋出監，而於93年11月22
    日縮刑期滿未經撤銷假釋以視為執行完畢論等節，其於受有
    期徒刑之執行完畢，5 年以內再故意犯本件有期徒刑以上之
    罪，不論依修正前之刑法第47條，或修正後之刑法第47條第
    1 項之規定，均構成累犯，對被告而言並無有利或不利之情
    形，自不生新舊法比較之問題，逕依修正後刑法第47條第1
    項，論以累犯，並加重其刑。另查被告丁○○雖係主動供出
    其槍枝之來源及販賣槍枝與甲○○之去向，惟本案係被告丁○○為檢警人員以其涉持有槍枝嫌疑實行搜索後，於家中扣
    得改造槍枝後始主動供出來源及去向，核無自首情事，自難
    以前揭條例第18條第1 項規定減輕其刑，辯護人此部分主張
    容有未洽，併此敘明。爰審酌被告丁○○素行尚可，被告丙○○有殺人未遂、毒品、槍砲及竊盜等前科，素行非佳（有
    卷附臺灣高等法院前案紀錄表在卷可按），仍無視政府查緝
    非法販賣改造槍枝，對社會治安造成嚴重威脅，惟犯後態度
    非差，已知悔悟等一切情狀；被告丙○○任意仲介非法交易
    ，未繳交治安機關，嚴重危害社會安全，犯後復飾詞否認等
    一切情狀，分別量處如主文所示之刑；再被告行為後，刑法
    第42條關於易服勞役之規定亦經修正公佈施行，罰金罰鍰提
    高標準條例第2 條亦經刪除，修正前刑法第42條第2 項規定
    ：「易服勞役以一元以上三元以下，折算一日。但勞役期限
    不得逾六個月。」；刪除前罰金罰鍰提高標準條例第2 條規
    定：「依刑法第四十一條易科罰金或第四十二條第二項易服
    勞役者，均就其原定數額提高為一百倍折算一日；法律所定
    罰金數額未依本條例提高倍數，或其處罰法條無罰金刑之規
    定者，亦同。」，則本件被告行為時之易服勞役折算標準，
    應以銀元300 元折算1 日，經折算為新臺幣後，應以新臺幣
    900 元折算為1 日，惟修正後刑法第42條第3 項規定：「易
    服勞役以新臺幣一千元、二千元或三千元折算一日。但勞役
    期限不得逾一年。」，比較修正前後之易服勞役折算標準，
    修正後刑法第42條第3 項前段之規定較有利於被告，依刑法
    第2 條第1 項但書之規定，應依修正後刑法第42條第3 項前
    段之規定，諭知易服勞役之折算標準，併此敘明。
三、扣案之由仿BERETTA 廠84型半自動手槍製造之玩具手槍換裝
    土造金屬槍管而成之改造手槍1 枝（槍枝管制編號00000000
    00號）；及未扣案之仿WATHER廠PPK/S 型改造手槍、仿
    BERETTA 廠92FS型改造手槍各1 枝，均為違禁物，不問屬於
    犯罪行為人與否，均應依刑法第38條第1 項第1 款之規定宣
    告沒收；扣案之老虎鉗、尖嘴鉗、鋼鋸、鋼刷各1 支及銼刀
    1 把，被告丁○○雖於警詢中陳明係用以製造手槍之用，惟
    於本院審理時均稱改造換裝槍管即可，無須使用上開工具，
    且上開工具係家中用以修理門、鎖所用等語明確（見本院卷
    第168 頁），復有槍彈鑑定書之鑑定結果認係換裝槍管之改
    造方式，已如前述，則應以本院審理時所述較為可採，則上
    開工具均與本案無關，又非違禁物，則不併予宣告沒收。至
    扣案之槍管1 枝、彈簧1 條，因非供本件犯罪所用之物，亦
    與本案無關，且非違禁物，亦均不予宣告沒收，併此敘明。
四、公訴意旨另以被告丁○○未經許可，不得販賣具有殺傷力之
    改造手槍，與被告丙○○基於共同販賣槍枝之概括犯意聯絡
    ，於94年5 月間，透過丙○○之居間，二人在屏東縣內埔鄉
    ○○路「內埔保齡球館」後方及龍泉村某處，將被告丁○○
    所製槍枝中之1 把，以新臺幣1 萬元之價格，販賣與一名不
    詳之成年男子，被告丙○○從中各抽取2 千元之介紹費，嗣
    於95年4 月28日14時10分許，被告丁○○在上開住處內，為
    警持法院所核發之搜索票前往搜索，始循線查獲上情，並扣
    得被告丁○○所製造之改造手槍（含彈匣）、老虎鉗、尖嘴
    鉗、鋼鋸、鋼刷各1 支及銼刀1 把、彈簧1 條、槍枝滑套組
    件1 組，因而認被告丁○○、丙○○共同涉犯販賣具殺傷力
    之改造手槍罪嫌云云。
  (一)按犯罪事實應依證據認定之，無證據不得認定犯罪事實；又
    不能證明被告犯罪者，應諭知無罪之判決，刑事訴訟法第
    154 條第2 項、第301 條第1 項分別定有明文。認定不利於
    被告之事實，須依積極證據，苟積極證據不足為不利於被告
    事實之認定時，即應為有利於被告之認定，更不必有何有利
    之證據。此之所謂證據，須確屬能為被告有罪之證明，而無
    瑕疵可指者，始足當之；再者，犯罪事實之認定，應憑證據
    ，所謂證據，須適於為被告犯罪事實之證明者，始得採為斷
    罪資料，如未能發現相當證據，或證據不足以證明，自不能
    以推測或擬制之方法以為裁判基礎；又所謂認定犯罪事實所
    憑之證據，雖不以直接證據為限，間接證據亦包括在內，然
    而無論直接或間接證據，其為訴訟上之證明，須於通常一般
    人均不致有所懷疑，而得確信其為真實之程度，始得據之為
    有罪之認定，倘其證明尚未達到此一程度，而有合理懷疑存
    在時，即應為無罪之判決；又共犯或相牽連案件等彼此具利
    害關係之共同被告不利於己之陳述，固得採為其他共同被告
    犯罪之證據，惟此項不利之陳述，須無瑕疵可指，而就其他
    方面調查，又與事實相符，始得採為其他共同被告犯罪事實
    之認定。其目的，乃欲以補強證據擔保共犯或共同被告自白
    之真實性，以避免錯誤之裁判，故以補強證據之存在，限制
    自白在證據上之價值。被告或共犯之自白，不得作為認定犯
    罪之唯一證據，而須以補強證據證明其確與事實相符（最高
    法院56年度台上字第807 號判決、29年上字第3105號、30年
    上字第816 號、40年台上字第86號、53年台上字第2750號、
    76年台上字第4986號判例、93年度台上字第100 號判決參照
    ）。
  (二)公訴人認被告丁○○、丙○○涉有上開被訴違反槍砲彈藥刀
    械管制條例之罪嫌，無非係以被告丁○○之自白為其論據。
    惟查，公訴人所指上開部分，因無扣案之上開改造手槍，且
    就販賣與何人亦為不詳，除被告丁○○自白犯行者外，並無
    其他補強證據擔保其真實性，自難僅依被告丁○○自白遽為
    其有罪之認定；而就被告丙○○部分，亦僅有共同被告丁○○之自白，亦乏其他補強證據擔保共同被告丁○○自白之真
    實性，自難僅憑共同被告丁○○之自白認被告張仁為就此部
    分為共同販賣改造槍枝之犯行。
  (三)此外，復查無其他積極證據足以認定被告二人有公訴人所指
    訴之犯行，此部分被告犯罪為不能證明，惟公訴人指與有罪
    部分有連續犯之裁判上一罪關係，爰不另為無罪之諭知。
據上論斷，應依刑事訴訟法第299 條第1 項前段，槍砲彈藥刀械
管制條例第8 條第1 項，刑法第11條前段、第2 條第1 項、第28
條、第42條第2 項、第38條第1 項第1 款，修正前刑法第55條，
修正前罰金罰鍰提高標準條例第2 條，現行法規所定貨幣單位折
算新臺幣條例第2 條，判決如主文。
本案經檢察官鍾仁松到庭執行職務。
中　　華　　民　　國　　96　　年　　1 　　月　　8 　　日
                  刑事第二庭  審判長法  官  羅森德
                                    法  官  陳松檀
                                    法  官  陳海寧
以上正本證明與原本無異。
如不服本判決應於收受本判決送達後10日內向本院提出上訴書狀
，其未敘述上訴理由者，並得於提起上訴後10日內向本院補提理
由書狀（均須按他造當事人之人數附繕本）「切勿逕送上級法院
」
中　　華　　民　　國　　96　　年　　1 　　月　　22　　日
                                    書記官  劉淑蓉
附錄本案論罪科刑法條
槍砲彈藥刀械管制條例第8條第1項
未經許可，製造、販賣或運輸鋼筆槍、瓦斯槍、麻醉槍、獵槍、
空氣槍或第 4 條第 1 項第 1 款所定其他可發射金屬或子彈具
有殺傷力之各式槍砲者，處無期徒刑或 5 年以上有期徒刑，併
科新臺幣 1 千萬元以下罰金。
